【裁判字號】    97,審聲,1088
【裁判日期】    970820
【裁判案由】    返還擔保物
【裁判全文】
臺灣高雄地方法院民事裁定            97年度審聲字第1088號
聲  請  人  聯邦商業銀行股份有限公司
法定代理人  甲○○
訴訟代理人  乙○○
相  對  人  丙○○
上列當事人間聲請返還擔保金事件，本院裁定如下：
    主    文
本院民國九十五年度存字第五０四０號提存事件聲請人所提存之
擔保金即中央政府建設公債九十四年度甲類第二期，面額新台幣
壹拾萬元之債票壹紙，准予返還。
    理    由
一、按應供擔保之原因消滅者，法院應依供擔保人之聲請，以裁
    定命返還其提存物，民事訴訟法第104 條第1 項第1 款定有
    明文。又上開規定，於其他依法令供訴訟上之擔保者準用之
    ，同法第106 條前段亦著有明文。又因釋明假扣押之原因而
    供之擔保，係擔保債務人因假扣押所應受之損害，故如無損
    害發生，或債權人本案勝訴確定，或就發生之損害已經賠償
    時，即得謂供擔保之原因消滅，亦有最高法院53年台抗字第
    279 號判例意旨可資參酌。
二、本件聲請意旨略以：聲請人因與相對人間請求清償信用卡消
    費款事件，前依本院95年度裁全字第8356號民事裁定為擔保
    其對相對人財產之扣假扣押，而提供中央政府建設公債94年
    度甲類第2 期，面額新台幣10萬元之債票1 紙為擔保金，並
    以本院95年度存字第5040號提存事件提存在案。而聲請人就
    假扣押所提起之本案訴訟，業經台灣台北地方法院96年度北
    簡字第6766號判決相對人敗訴確定，應已符合供擔保原因消
    滅之要件，爰聲請返還上開擔保金等語，並提出本院95年度
    裁全字第8356號、台灣台北地方法院96年度北簡字第6766號
    判決及本院95年度存字第5040號提存書為證。
三、經查，聲請人於聲請假扣押時所主張之原因事實與嗣後提起
    本案訴訟所主張之原因事實均屬相同，而該本案訴訟業經判
    決聲請人全部勝訴確定等情（依原判決所命相對人給付之本
    息，合計已逾假扣押裁定所載得扣押之範圍），業經本院依
    職權核閱上開相關卷證查核屬實。而聲請人就本件假扣押擔
    保金所擔保相對人所受有之損害，既因嗣後之本案訴訟全部
    勝訴確定而不可能發生，依上旨開判例意旨及說明，應可認
    已符合供擔保原因消滅之要件，則聲請人聲請發還上開擔保
    金，自無不合，應予准許。
四、依民事訴訟法第104 條第1 項第1 款、第106 條前段，裁定
    如主文。
中    華    民    國    97    年    8     月    20    日
                            民事第二庭
                                法  官  林紀元
以上正本證明與原本無異。
如不服本裁定應於送達10日內向本院提出抗告狀，並繳納裁判費
新台幣1,000元。
中    華    民    國    97    年    8     月    20    日
                                書記官  林怡君


司法院資訊處製作；財團法人民間司法改革基金會備份。
